# 名股实债的会计处理方式

提问人：许多 s 时间：2016-12-27 18:53:51
陈版主~一家融资租赁公司作为出资方向对方客户提供资金款，所占公司的股权比例一般在20%以下，而后融资租赁公司每年从对方客户得到固定收益，请问融资租赁公司对该项收益权是作为持有至到期投资还是可供出售金融资产还是其他 跪求 急求！

回答人：chenyiwei
如果约定保证取得固定收益，到确定的时间收回本金，则作为“贷款和应收款项”类的金融资产核算，与一般的融资租赁放款在同一科目内核算。